【裁判字號】    89,交易,485
【裁判日期】    891108
【裁判案由】    公共危險等
【裁判全文】
臺灣臺中地方法院刑事判決                        八十九年度交易字第四八五號
    公  訴  人  臺灣台中地方法院檢察署檢察官
    被      告  甲○○
右列被告因公共危險案件，經檢察官提起公訴（八十九年度偵字第一一三一號），
本院判決如左：
    主  文
甲○○被訴服用酒類，不能安全駕駛動力交通工具罪部分，無罪。被訴過失傷害罪部
分，公訴不受理。
    理  由
一、公訴意旨略以；被告甲○○飲酒後吐氣所含酒精成分達每公升０˙三五毫克，已
    不能安全駕駛動力交通工具，竟於民國八十九年四月六日二十二時二十分許，駕
    駛車號ＰＪ－八三三０號自小客車，沿台中市○○○路由三民西路往復興路方向
    行駛，行經復興路地下道，適遇乙○○所駕駛之ＮＵ－八四九八號自小客車郭安
    成駕駛之車號Ｅ九－九九六二號自小客車撞及，致追撞前方莊文輔所駕車號ＲＪ
    －０四七二號自小客車連環車禍，甲○○疏未注意車前狀況，乃自後追撞停於該
    處之郭車，而撞及正下車查看之乙○○，，致乙○○受有牙齒斷落六顆、鼻中膈
    彎曲及雙側下肢壓傷併發下血腫等傷害，因認被告涉犯有刑法第一百八十五條之
    三酒後駕車公共危險罪嫌及同法第二百八十四條第一項前段過失傷害罪嫌云云。
二、按犯罪事實應依證據認定之，無證據不得推定其犯罪事實；又不能證明被告犯罪
    或其行為不罰者，應諭知無罪之判決，刑事訴訟法第一百五十四條第三百零一
    條第一項分別定有明文。訊據被告甲○○堅決否認有何公共危險之犯行，辯稱：
    其不知前方發生車禍，致煞車不及追撞連環車禍車輛，而撞及告訴人，致告訴人
    受傷，其前雖有喝酒，但不致影響開車等語。經查，被告肇事後隨即經警測試其
    呼氣酒精濃度值結果，０．三五毫克，業經載明於道路交通事故調查報告表，其
    酒精濃度呼氣顯未達法務部函示之每公升０．五五毫克以上不能安全駕駛動力交
    通工具標準。次查，本件警員除對被告施以酒精呼氣測試外，並無命其作其餘關
    於平衡動作良否之測試，業經被告陳明在卷，且除前揭調查報告表所載之酒側值
    外，未見其他關於證明被告不能安全駕駛動力交通工具之證據附卷可佐。又台中
    市警察局交通隊警員丙○○到庭證稱：被告於其到場時，陳述係因前方未放警告
    標示，他看到時已來不及煞車才撞到等情，是被告對於肇事經過，於警方調查時
    ，尚能清楚交代肇事情節，足見其雖有飲酒，然尚未達不能安全駕駛動力交通工
    具之程度。被告所辯其雖有喝酒，但意識仍很清醒，並未不能安全駕車等情，應
    可採信。本件被告酒後駕車之行為，核與刑法第一百八十五條之三服用酒類，不
    能安全駕駛動力交通工具而駕駛罪嫌之構成要件不該當，自難繩以該公共危險罪
    責。此外，復查無其他積極證據足資證明被告有何公訴人所指之公共危險犯行，
    就此部分爰依法為無罪判決之諭知。
三、次按，告訴乃論之罪，告訴人於第一審辯論終結前得撤回其告訴，又告訴經撤回
    者，應諭知不受理之判決，刑事訴訟法第二百三十八條第一項及第三百零三條第
    三款定有明文。查，本件告訴人陳松叢告訴被告過失傷害部分，起訴書認係犯刑
    法第二百八十四條第一項前段過失傷害罪，依同法第二百八十七條之規定，須告
    訴乃論。茲據告訴人當庭撤回傷害部分之告訴，有本院八十九年十月二十五日審
    判筆錄可稽，依上開說明，本件被訴過失傷害部分，應逕為不受理判決之諭知。
據上論斷，應依刑事訴訟法第三百零一條第一項、第三百零三條第三款，判決
如主文。
中      華      民      國    八十九    年      十一    月    八        日
                                   台灣台中地方法院交通法庭
                                       法  官  陳  淑  芳
右正本證明與原本無異
如不服本判決應於送達後十日內向本院提出上訴狀
                                       書記官
中      華      民      國    八十九    年      十一    月    十    日


司法院資訊處製作；財團法人民間司法改革基金會備份。
